【裁判字號】    98,民著訴,42
【裁判日期】    990329
【裁判案由】    侵害著作權有關財產權爭議等
【裁判全文】
智慧財產法院民事裁定
                                    98年度民著訴字第42號
聲  請  人  財團法人工業技術研究院
法定代理人  蔡清彥       
上列當事人聲請閱卷事件，本院裁定如下：
    主  文
准許聲請人就本院九十八年度民著訴字第四十二號卷宗內文書為
閱覽、抄錄、攝影或預納費用聲請付與繕本、影本或節本。
    理  由
一、按當事人得向法院書記官聲請閱覽、抄錄或攝影卷內文書，
    或預納費用聲請付與繕本、影本或節本。第三人經當事人同
    意或釋明有法律上之利害關係，而為前項之聲請者，應經法
    院裁定許可，民事訴訟法第242條第1項、第2項有所明文。
二、本件聲請人聲請意旨略以：聲請人係本院98年度民著訴字第
    42號侵害著作權有關財產權爭議等事件被告台灣懷霖工業股
    份有限公司、劉華州之利害關係人，並經被告具狀告知聲請
    人，如因其敗訴而有受法律上利害關係，為瞭解案件進行情
    形，爰依據民事訴訟法第242 條第2 項之規定，聲請閱覽卷
    宗，並抄錄、影印他造當事人所提證物等語。
三、經查，本件原告挪威商 Nordisk Aviation Products A.S.
    主張被告台灣懷霖工業股份有限公司（下稱懷霖公司）所重
    製散布之「COMPONENT MAINTENANCE MANUAL WITH ILLUSTRA
    TED PARTS LIST--AKE Container, P/N 01E0000-2」、「CO
    MPONENT MAINTENANCE MANUAL WITH ILLUSTRATED PARTS LI
    ST--AKH Container, P/N 07B0000-1」、「COMPONENT MAIN
    TENANCE MANUAL WITH ILLUSTRATED PARTS LIST--Air Carg
    o Pallets, P/N 05A0000-01, P/N 00000-00 」使用手冊（
    下稱系爭使用手冊）侵害其所有之「COMPONENT MAINTENANC
    E MANUAL WITH ILLUSTRATED PARTS LIST--AKE Container
    Manuals 」、「COMPONENT MAINTENANCE MANUAL WITH ILLU
    STRATED PARTS LIST--AKH Container Manuals 」、「COMP
    ONENT MAINTENANCE MANUAL WITH ILLUSTRATED PARTS LIST
    --Air Cargo Pallets Manuals 」等語文著作，被告懷霖公
    司則主張系爭使用手冊係透過聲請人之技術移轉取得，依其
    與聲請人所簽訂「航空貨櫃與貨盤主導性計畫技術移轉合約
    」第10條第1 項之約定，被告懷霖公司倘因使用該技術成果
    所生之產品而侵害第三人之著作權，導致受有損害，應由聲
    請人負責，並據其提出上開合約為證，是以倘被告懷霖公司
    確因系爭使用手冊侵害原告之著作權而敗訴，聲請人依上開
    合約即有就被告懷霖公司所受損害負賠償責任之虞，而有法
    律上之利害關係，本件聲請經核與民事訴訟法第242 條第2
    項規定相符，爰裁定如主文。
中    華    民    國    99    年     3    月   29     日
                    智慧財產法院第一庭
                                法  官  林欣蓉
以上正本係照原本作成。
不得抗告。
中    華    民    國    99    年     3    月   29     日
                                書記官  周其祥

司法院資訊處製作；財團法人民間司法改革基金會備份。
